臺灣新竹地方法院民事判決　　　　　　 96年度竹簡字第134號
原　　　告　新竹國際商業銀行股份有限公司
法定代理人　甲○○
訴訟代理人　乙○○
被　　　告　丙○○
上列當事人間返還消費借貸款事件，本院於民國96年2月27日辯
論終結，判決如下：
    主  文
被告應給付原告新臺幣壹拾柒萬捌仟佰貳拾壹元，及自民國九
十五年四月二十日起至清償日止，按年息百分之十一點八八計算
之利息，及自民國九十五年五月二十日起至清償日止，逾期六個
月以內者，按上開利率百分之十，逾期超過六個月者，按上開利
率百分之二十計算之違約金。
訴訟費用由被告負擔。
本判決得假執行。
    事實及理由
一、事實摘要：
（一）原告主張：
      緣被告於民國 (下同)93 年11月18日向原告借到新台幣 (
      下同)260,000 元，與原告訂有借據，借款期間自93年11
      月19日起至97年11月19日止，以每月為一期，平均攤還本
      息，第1期至第3期按當時原告公告定儲利率指數加1.84碼
      （每碼為百分之零點二五）固定計息，第4期至第6期按當
      時原告公告定儲利率指數加17.84碼固定計息，第7期至48
      期按當時原告公告定儲利率指數加41.84碼機動計息，如
      有任何一期未依約清償本金時，全部債務視為到期，被告
      應立即清償，且自遲延之日起，逾期6個月以內者，按借
      款利率百分之十，逾期超過六個月者，按借款利率百分之
      二十計付違約金。詎被告自95年5月19日起未依約清償本
      金及利息一次以上，計欠貸款本金178,321元（貸放時原
      告公告之定儲利率指數為年息百分之1.42）及如主文第一
      項所示之利息、違約金未獲清償，依約被告應一次全數清
      償，但屢經催討仍置之不理，爰依消費借貸之法律關係提
      起本件訴訟，請求被告給付如主文第一項所示之金額、利
      息及違約金等語。
（二）被告經合法通知，但未於言詞辯論期日到場，亦未提出書
      狀作何聲明或陳述。
二、本件被告經合法通知，未於言詞辯論期日到場，僅提出支付
    命令異議狀表示其與原告間之債務尚有糾葛等語，此外未提
    出任何證據以資憑佐。
三、得心證之理由：
（一）原告主張之上開事實，業經提出借據、放款客戶往來明細
      、歷次新竹商銀定儲利率指數（以上均影本附卷）各一份
      為證，被告未到庭爭執，亦未提出書狀作何答辯，本院審
      酌原告提出之事證，堪信其主張為真實。
（二）原告本於消費借貸之法律關係，訴請被告清償借款及按約
      定利率計算之利息及違約金，應予准許。
四、本件係依民事訴訟法第427條第1項適用簡易訴訟程序所為被
    告敗訴之判決，爰依職權宣告假執行。
五、據上論結：本件原告之訴為有理由，依民事訴訟法第436條
    第2項、第385條第1項前段、第78條、第389條第1項第3款，
    判決如主文。
中　　華　　民　　國　　96　　年　　2　　月　　27　　日
                  新竹簡易庭    法　官　陳順珍
以上正本係照原本作成。
如對本判決上訴須於判決送達後20日內向本院提出上訴狀。
中　　華　　民　　國　　96　　年　　2　　月　　27　　日
                                書記官　周育瑜
